【裁判字號】    92,交訴,90
【裁判日期】    921110
【裁判案由】    公共危險
【裁判全文】
臺灣屏東地方法院刑事判決                          九十二年度交訴字第九號
    公  訴  人  臺灣屏東地方法院檢察署檢察官
    被      告  甲○○
右列被告因公共危險案件，經檢察官聲請簡易判決處刑（九十二年度偵字第四一四四
號），本院審酌後認不宜以簡易判決處刑，改依通常程序審理，本院判決如左：
    主  文
甲○○因過失傷害人，累犯，處拘役肆拾日，如易科罰金，以佰元折算壹日。又駕
駛動力交通工具肇事，致人受傷而逃逸，累犯，處有期徒刑柒月。
    事  實
一、甲○○前於民國八十六年間因竊盜案件，經本院以八十六年易字第二五六六號判
    處有期徒刑六月，並經臺灣高等法院高雄分院駁回其上訴後確定，於八十八年八
    月八日甫執行完畢。其於九十一年七月七日下午七時三十分許，駕駛車號ＷＭ－
    ２４１８號自小客車在屏東縣恆春鎮台二十六限二十九點八公里處劃有雙黃線標
    線處北上車道，本應注意在劃有分向限制線之雙黃實線之標線處不得跨越行駛，
    並不得迴轉，而依當時天候雨、夜間有照明、省道、直路、路面濕潤、無缺陷、
    無障礙物、視距良好等情狀，並無不能注意之情事，竟違此規定，疏未注意而擅
    自迴轉，致其同向後方由乙○○所駕駛，附載吳國祥車號ＪＵ－５３７號之重機
    車因閃避不及撞擊甲○○自小客車左前側，乙○○因而人車倒地，受有右小腿擦
    傷、背部挫傷等傷害。詎甲○○於肇事後，竟未停留現場，及時報案並將傷者送
    醫，逕自駕車逃離現場，嗣經警據報循線查獲上情。
二、案經被害人乙○○訴由屏東縣警察局恆春分局報請臺灣屏東地方法院檢察署檢察
    官偵查聲請簡易判決處刑，本院審酌後認不宜以簡易判決處刑，改依通常程序審
    理。
    理  由
一、本件被告甲○○所犯為死刑、無期徒刑、最輕本刑三年以上有期徒刑及高等法院
    管轄第一審案件以外之罪，並經被告於準備程序進行中，就前揭被訴事實為有罪
    之陳述，經依法裁定行簡式審判程序，合先敘明。
二、訊據被告甲○○對於右揭時、地違規迴轉，並致被害人乙○○受傷，及肇事後駕
    車逃逸之事實均坦承不諱，核與被害人乙○○之指述情節相符，並與證人吳國祥
    之證述情形大致吻合，復有交通事故現場圖及報告表、南門醫院診斷證明一紙在
    卷可參，被告普通過失傷害及肇事逃逸犯行之自白均堪認與事實相符。
三、按分向限制線，用以劃分路面成雙向車道，禁止車輛跨越行駛，並不得迴轉，道
    路交通標誌標線號誌設置規則第一百六十五條第一項定有明文。而依當時天候雨
    、夜間有照明、省道、直路、路面濕潤、無缺陷、無障礙物、視距良好等情況，
    復經卷附之道路交通事故調查報告表記載明確，堪認被告並無不能注意之情事，
    惟竟違此規定，疏未注意擅自迴轉，致其同向後方由乙○○所駕駛車號ＪＵ－５
    ３７號之重機車閃避不及撞擊甲○○自小客車左前側，乙○○人車倒地，因而受
    有右小腿擦傷、背部挫傷等傷害，其有過失，至為明顯。被告亦自承其有過失在
    卷，被告之過失行為與告訴人乙○○所受傷害之結果間有相當因果關係，亦足堪
    認定。此外，關於肇事逃逸部分，復有員警車禍現場處理報告及重機車、現場照
    片二幀在卷足參。本件普通過失傷害及肇事逃逸之犯行均已臻明確，被告犯行均
    堪以認定，均應依法論科。
四、核被告甲○○所為，係犯刑法第二百八十四條第一項前段之普通過失傷害、同法
    第一百八十五條之四駕駛動力交通工具肇事致人受傷而逃逸罪。被告所犯上開二
    罪間，犯意各別，行為互殊，應分論併罰。又被告前因竊盜案件，經本院以八十
    六年易字第二五六六號判處有期徒刑六月，並經臺灣高等法院高雄分院駁回其上
    訴後確定，於八十八年八月八日甫執行完畢，有臺灣高等法院被告全國前案紀錄
    表及臺灣屏東地方院檢察署刑案資料查註紀錄表各一件在卷可按，其五年內再犯
    此有期徒刑以上刑之本罪，為累犯，應依法加重其刑。爰審酌被告之過失程度、
    被害人所受之傷害，及事故發生後迄未被害人達成和解，且在車禍發生當時竟不
    思救助傷者，逕自逃離現場，及其於犯後坦承犯行，犯罪後態度尚佳等一切情狀
    ，分別量處如主文所示之刑，就普通傷害罪部分，並諭知易科罰金之折算標準，
    以資儆懲。
據上論斷，應依刑事訴訟法第四百五十二條、第二百七十三條之一第一項、第二百九
十九條第一項前段，刑法第二百八十四條第一項前段、第一百八十五條之四、第四十
七條、第四十一條第一項前段，罰金罰鍰提高標準條例第一條前段、第二條，判決如
主文。
本案經檢察官何克昌到庭執行職務
中      華      民      國      九十二      年      十一    月    十    日
                                      臺灣屏東地方法院交通法庭
                              法  官   李淑惠
右正本證明與原本無異。
對於本判決如有不服應於收受送達後十日內向本院提出上訴書狀上訴於台灣高等法院
高雄分院並按他造當事人之人數附具繕本。
                                          書記官   魏慧夷
中      華      民      國      九十二      年      十一    月 十       日
附錄論罪法條
刑法第二百八十四條
 (過失傷害罪)
因過失傷害人者，處六月以下有期徒刑、拘役或五百元以下罰金，致重傷者，處一年
以下有期徒刑、拘役或五百元以下罰金。
從事業務之人，因業務上之過失傷害人者，處一年以下有期徒刑、拘役或一千元以下
罰金，致重傷者，處三年以下有期徒刑、拘役或二千元以下罰金。
刑法第一百八十五條之四
駕駛動力交通工具肇事，致人死傷而逃逸者，處六月以上五年以下有期徒刑。


司法院資訊處製作；財團法人民間司法改革基金會備份。
